【裁判字號】    95,簡上,42
【裁判日期】    950428
【裁判案由】    違反毒品危害防制條例
【裁判全文】
臺灣新竹地方法院刑事判決              95年度簡上字第42號
上  訴  人  臺灣新竹地方法院檢察署檢察官
被      告  甲○○
上列上訴人因被告違反毒品危害防制條例案件，不服本院竹東簡
易庭於中華民國95年2 月10日以95年度竹東簡字第13號所為之第
一審簡易判決（聲請案號為94年度毒偵字第2289號）而提起上訴
，並移送併案審理（95年度毒偵字第62號），本院管轄第二審之
合議庭判決如下：
    主  文
原判決撤銷。
甲○○連續施用第二級毒品，處有期徒刑伍月，如易科罰金，以
佰元折算壹日。扣案之含有安非他命之殘渣袋壹包，沒收銷燬
之。
    事實及理由
壹、構成犯罪事實：
一、甲○○前曾於民國89年2 月間，因施用第二級毒品安非他命
    ，經本院以89年度毒聲字第561 號裁定送觀察、勒戒後，認
    無繼續施用毒品傾向，經臺灣新竹地方法院檢察署檢察官於
    89年4 月13日，以89年度毒偵字第403 號為不起訴處分確定
    ；復於89年9 月間，因施用第二級毒品安非他命，經臺灣臺
    中地方法院以89年度毒聲字第5841號裁定送觀察、勒戒，並
    於89年9 月28日入臺灣臺中看守所附設勒戒處所執行觀察、
    勒戒後，認無繼續施用毒品之傾向，並於89年10月19日執行
    完畢，並經臺灣臺中地方法院檢察署檢察官於89年11月15日
    ，以89年度毒偵字第6226號為不起訴處分確定。
二、甲○○竟不知警惕，於前開觀察勒戒執行完畢釋放後5 年內
    ，復基於施用第二級毒品安非他命的連續犯罪意思，自94年
    9 月間某日起至95年1 月1 日晚上某時止，在新竹縣竹東鎮
    瑞峰里6 鄰燥樹排37號旁鐵皮屋內，以將安非他命置於玻璃
    球內，再以火燒烤，吸其煙霧之方式，約每3 至5 天施用1
    次之頻率，連續施用第二級毒品安非他命多次。嗣分別(1)於
    94 年10 月18日晚上11時30分許，為警在新竹縣竹東鎮瑞峰
    里6鄰 燥樹排37號鐵皮屋內查獲；(2)於95年1 月2 日凌晨1
    時許，為警在上開處所內查獲，並扣得其所有的含有安非他
    命之殘渣袋1 包，2 次均經警採集其尿液送驗結果，呈安非
    他命陽性及甲基安非他命陽性反應，始悉上情。
貳、認定犯罪事實所根據的證據及理由：
一、被告甲○○於警局詢問時、檢察官偵查中及本院審理時之自
    白。
二、扣案之含有安非他命之殘渣袋1 包可資證明。
三、又被告2 次為警查獲時，經採尿送驗結果，均呈第二級毒品
    安非他命之陽性反應等情，亦分別有姓名代號對照表、昭信
    科技顧問股份有限公司（下稱昭信公司）濫用藥物尿液檢體
    檢驗報告各2 紙在卷可證。
四、臺灣高等法院被告前案紀錄表及刑案資料查註紀錄表各1 份
    附卷可查。
、撤銷改判的理由：
    原審以被告罪證明確，予以論科固非無見，惟被告除原審所
    認定於94年10月19日0 時20分許往前回溯96小時內之某時施
    用安非他命之犯行外，尚自94年9 月間某日起至95年1 月1
    日晚上某時為止亦有施用安非他命之犯行（即包括檢察官以
    95年度毒偵字第62號所移送併案審理部分），此部分與原審
    所認定之事實有連續犯之裁判上一罪關係（如後述），為原
    審所不及審酌，自有未洽，檢察官上訴指摘原審未及審酌被
    告尚有於95年1 月2 上午11時往前回溯96小時內之某時施用
    毒品之犯行為有理由，自應由本院將原判決予以撤銷改判。
肆、自為判決的論罪科刑理由：
一、被告所為，係犯毒品危害防制條例第10條第2 項之施用第二
    級毒品罪。被告持有第二級毒品之低度行為為施用第二級毒
    品之高度行為所吸收，不另論罪。
二、連續犯：被告先後多次施用第二級毒品犯行，在時間上接近
    、犯罪手法雷同、基本犯罪構成要件相同，顯然係出於概括
    的犯罪故意所為，屬於連續犯，依照刑法第56條規定：「連
    續數行為而犯同一之罪名者，以一罪論。但得加重其刑至2
    分之1 」，即以一罪論處，並加重其刑度。
三、併予審酌：至被告自94年9 月間某日起至95年1 月1 日晚上
    某時止之施用毒品安非他命行為（即包括移送併案審理部分
    ），雖未據起訴，惟與聲請簡易判決處刑書所載犯罪事實，
    有連續犯之裁判上一罪關係，為起訴效力所及，本院自應一
    併加以審理。
四、科刑：
（一）主刑：審酌被告前已因施用毒品案件，經不起訴處分，又
      再度施用足以導致精神障礙及生命危險之成癮性毒品，經
      施以觀察勒戒仍無法使其戒斷毒癮，足見其缺乏拒用毒品
      之決心及悔改之意，兼以施用毒品所生危害以自戕健康為
      主，及其施用期間長短、次數，事後尚能坦承犯行，態度
      尚佳等一切情狀，量處如主文所示之刑，並諭知易科罰金
      之折算標準，以資懲儆。
（二）從刑（沒收銷燬之）：至扣案之含有安非他命之殘渣袋1
      包，因安非他命與夾鏈袋已無法析離，安非他命既屬第二
      級毒品且屬違禁物，應依毒品危害防制條例第18條第1 項
      前段之規定，宣告沒收銷燬之。
五、至昭信公司95年1 月13日濫用藥物尿液檢體檢驗報告認檢體
    編號194 即被告甲○○尿液篩檢結果有嗎啡陽性反應，涉嫌
    施用第一級毒品罪等等，檢察官對此部分並未起訴，應由檢
    察官另行依法處理，併予敘明。
伍、適用法律的依據：
一、程序法方面：刑事訴訟法第455 條之1 第1 項、第3 項、第
    369 條第1 項前段、第364 條、第299 條第1 項前段。
二、實體法方面：毒品危害防制條例第10條第2 項、第18條第1
    項前段，刑法第11條前段、第56條、第41條第1 項，罰金罰
    鍰提高標準條例第2 條，判決如主文。
本案經檢察官魏廷勳到庭執行職務。
中    華    民    國    95    年    4     月    28    日
                  刑事第四庭審判長法  官  林秋宜
                                  法  官  劉兆菊
                                  法  官  馮俊郎
以上正本證明與原本無異。
不得上訴。
中    華    民    國    95    年    4     月    28    日
                                  書記官  柯雅菱
附錄本案論罪科刑實體法條文：
毒品危害防制條例第10條第2項：
施用第二級毒品者，處3年以下有期徒刑。


司法院資訊處製作；財團法人民間司法改革基金會備份。
